【裁判字號】    92,交聲,1227
【裁判日期】    921226
【裁判案由】    聲明異議
【裁判全文】
臺灣臺中地方法院交通事件裁定                  九十二年度交聲字第一二二七號
    原處分機關  交通部公路總局臺中區監理所
    受 處分 人  甲○○
    代  理  人  王景平
右列受處分人因違反道路交通管理處罰條例案件，對於交通部公路總局臺中區監理所
民國九十二年十月二十九日所為之裁決（中監違字第裁六○─Ｇ三Ｆ○○二○四一號
裁決書），聲明異議，本院裁定如左：
    主  文
異議駁回。
    理  由
一、原處分機關略以：異議人即受處分人甲○○，於民國九十二年九月三日十五時四
    十八分許，其所有車號ＮＷ─八三一○號自用小客車，在臺中市○○路，因在設
    有禁止停車標線之處所停車之違規事實，經臺中市警察局第六分局員警以採證照
    片依法逕行舉發，受處分人依限期提出申訴，經向原舉發機關查證違規屬實，該
    所遂於九十二年十月二十九日以中監違字第裁六○─Ｇ三Ｆ○○二○四一號裁決
    書，裁處受處分人違反道路交通管理處罰條例第五十六條第一項第四款之規定，
    處罰鍰新臺幣九百元整，逾期則依違反道路交通管理事件統一裁罰標準表及裁決
    書處罰主文裁處，於法並無不合等語。
二、本件受處分人甲○○則以：其係停車於劃有白色停車線之位置，竟遭取締違規，
    此停車位之劃設顯有重大瑕疵，係不合法之舉發，爰聲明異議云云。
三、按汽車駕駛人停車時，在設有禁止停車標誌、標線之處所停車；或停車時間、位
    置、方式、車種不依規定之情形者，各處新臺幣六百元以上一千二百元以下罰鍰
    ；又按汽車停車時，應依設有禁止停車標誌標線之處所不得停車之規定；黃實線
    設於路側者，用以禁止停車；禁止停車線，用以指示禁止停車路段，以劃設於道
    路緣石正面及頂面為原則，無緣石之道路得標繪於路面上，距路面邊緣以三十公
    分為度；本標線為黃實線，線寬除設於緣石正面者以緣石高度為準外，其餘皆為
    十公分；快慢車道分隔線，用以指示快車道外側邊緣之位置，劃分快車道與慢車
    道之界線，其線型為白實線，線寬為十公分，除臨近路口採車道線劃設以三十公
    尺為原則外，應採整段設置，但交岔路口免設之。劃設本標線，距離人行道、路
    線或車輛停放線應有二公尺以上之寬度。道路交通管理處罰條例第五十六條第一
    項第四款、第九款及道路交通安全規則第一百十二條第一項第四款、道路交通標
    誌標線號誌設置規則第一百四十九條、第一百六十八條、第一百八十三條之一與
    違反道路交通管理事件統一裁罰標準表分別定有明文。
四、經查：本件受處分人甲○○，於上開時、地，其所有車號ＮＷ─八三一○號自用
    小客車，因在設有禁止停車標線之處所停車之違規事實，經臺中市警察局第六分
    局員警以採證照片依法逕行舉發等情，訊據受處分人亦不否認該處劃有黃線，並
    有原舉發機關員警舉發之違反道路交通管理事件通知單一紙、採證照片五張與裁
    決書一份在卷可稽。雖受處分人以上述情詞置辯，惟經本院審酌卷內之資料得知
    ，受處分人之車輛明顯停放於設有禁止停車標線之處所，另臺中市政府在該處亦
    設有「學童接送區全天禁止停車，違者拖吊」之告示牌，本件違規屬實，舉發無
    誤，此亦有原處分機關九十二年十月十五日之函件及採證照片在卷可佐。又據原
    舉發機關之執勤員警即證人邱偉舜於九十二年十二月十六日到院結證稱：「（問
    ：違規地點是否禁止停車？）答：是，庭呈違規地點之相片；違規地點的對面有
    停車位，而違規地點的停車位已經取消；該地點是學校門口，所以很久以前就將
    停車位取消了」等語。是受處分人確有違規停車之情，堪以認定。至於受處分人
    辯稱之白色停車線，依前揭法令規定，應係快慢車道分隔線，並非停車線。本院
    經查亦無任何證據足資證明執勤警員有捏造事實、違法取締之情事，則執勤警員
    本其維護交通秩序、安全職責所為之逕行舉發，自應受到合法、正確之推定。受
    處分人所辯，要屬卸責之詞，核無可取。從而，原處分機關據以援引上開規定，
    裁處罰鍰新臺幣九百元整，逾期則依裁決書處罰主文規定處罰，並無不當，本件
    異議為無理由，應予駁回。
五、據上論斷，應依道路交通管理處罰條例第八十七條、道路交通案件處理辦法第十
    九條，裁定如主文。
中      華      民      國      九十二    年    十二    月    二十六    日
                                臺灣臺中地方法院交通法庭
                                    法  官  張清洲
右正本證明與原本無異。
如不服本裁定，應於送達後五日內，向本院提出抗告狀。
                                    書記官
中      華      民      國      九十二    年    十二    月    二十六    日


司法院資訊處製作；財團法人民間司法改革基金會備份。
